【裁判字號】    95,訴,266
【裁判日期】    950428
【裁判案由】    違反毒品危害防制條例
【裁判全文】
臺灣新竹地方法院刑事判決               95年度訴字第266號
公  訴  人  臺灣新竹地方法院檢察署檢察官
被      告  陳啟
                      樓
上列被告因違反毒品危害防制條例案件，經檢察官提起公訴（95
年度毒偵字第340號），經本院合議庭裁定進行簡式審判程序，
判決如下：
    主  文
陳啟施用第一級毒品，累犯，處有期徒刑捌月。
扣案之含有第一級毒品海洛因殘渣袋壹只，沒收銷燬之。扣案之
注射針筒、盛裝匙各壹支，均沒收。
    事  實
一、陳啟（起訴書誤載為甲○○）前於民國93年間，因詐欺案
    件，於93年9月30日經本院判處有期徒刑3月確定，於93年12
    月16日易科罰金執行完畢。又因施用毒品案件，於91年9月1
    2日經本院以91年度毒聲字第883號裁定送勒戒處所觀察、勒
    戒後，認無繼續施用毒品之傾向，於91年10月25日觀察、勒
    戒執行完畢釋放，並經臺灣新竹地方法院檢察署檢察官於91
    年10月28日，以91年度毒偵字第547、1282號為不起訴處分
    確定。又因施用毒品案件，於92年2月19日，經本院以92年
    度毒聲字第135號，裁定送勒戒處所觀察、勒戒後，認無繼
    續施用毒品之傾向，於92年3月18日觀察、勒戒執行完畢釋
    放，並經臺灣新竹地方法院檢察署檢察官於同日，以92年度
    毒偵字第323號為不起訴處分確定。詎仍不知悔改，於上揭
    觀察、勒戒執行完畢釋放後5年內，復基於施用第一級毒品
    海洛因之犯意，於95年2月2日上午某時許，在其位於新竹市
    ○○路88之1號3樓之住處房間內，將第一級毒品海洛因以針
    筒注射方式施用1次。嗣於同日下午2時許，為警在其上開住
    所查獲，並扣得含有第一級毒品海洛因殘渣袋1只及其所有
    供施用毒品用之注射針筒、盛裝匙各1支。
二、案經新竹市警察局第二分局報請臺灣新竹地方法院檢察署檢
    察官偵查起訴。
    理  由
一、本件被告陳啟所犯施用第一級毒品罪，並非死刑、無期徒
    刑、最輕本刑為3年以上有期徒刑之罪，或高等法院管轄第
    一審之案件，被告於本院準備程序進行中，就被訴事實為有
    罪之陳述，經本院合議庭認合於刑事訴訟法第273條之1之規
    定，裁定進行簡式審判程序，合先敘明。
二、被告於上開時、地施用第一級毒品海洛因之事實，業據被告
    供認不諱，其為警查獲時所採集之尿液（編號：B-080），
    經送驗呈嗎啡（海洛因之代謝物）之陽性反應，有新竹市警
    察局辦理煙毒、麻醉藥品案件尿液送驗受檢人真實姓名代號
    對照表暨送驗登記簿、臺灣檢驗科技股份有限公司95年2月
    20日濫用藥物尿液檢驗報告各1件可參。復有扣案之含有第
    一級毒品海洛因殘渣袋1只及注射針筒、盛裝匙各1支可佐。
    再有搜索、扣押筆錄、扣押物品目錄各1份及現場查獲及扣
    案物品照片4幀附卷。
三、被告前因施用毒品案件，於91年9月12日經本院以91年度毒
    聲字第883號裁定送觀察、勒戒後，認無繼續施用毒品之傾
    向，於91年10月25日觀察、勒戒執行完畢釋放，並經臺灣新
    竹地方法院檢察署檢察官於91年10月28日，以91年度毒偵字
    第547、1282號為不起訴處分確定。又因施用毒品案件，於9
    2年2月19日，經本院以92年度毒聲字第135號，裁定送觀察
    、勒戒，認無繼續施用毒品之傾向，於92年3月18日觀察、
    勒戒執行完畢釋放，並經臺灣新竹地方法院檢察署檢察官於
    同日，以92年度毒偵字第323號為不起訴處分確定。是被告
    於觀察、勒戒執行完畢釋放後，5年以內再犯本件施用毒品
    案件之事證明確，犯行堪以認定。
四、論罪科刑
  (一)核被告所為，係犯毒品危害防制條例第10條第1項之施用第
    一級毒品罪。
  (二)其持有第一級毒品海洛因之低度行為，為施用第一級毒品海
    洛因之高度行為所吸收，不另論罪。
  (三)又被告有如事實欄所述之前案執行情形，有臺灣高等法院被
    告前案紀錄表可稽，其於前案有期徒刑執行完畢後，5年內
    再犯本件有期徒刑以上刑之本罪，為累犯，依法加重其刑。
  (四)爰審酌被告之素行、犯罪之動機、施用毒品戕害自身健康、
    犯罪所生之危害及犯罪後坦承犯行、態度尚可等一切情狀，
    量處如主文所示之刑。
  (五)扣案之含有第一級毒品海洛因殘渣袋1只（海洛因殘渣與空
    袋已無法析離），係違禁物，不問屬於犯人與否，均應依毒
    品危害防制條例第18條第1項前段之規定沒收銷燬；又扣案
    注射針筒及盛裝匙各1支，係被告所有且用於注射第一級毒
    品海洛因使用，係供本件犯罪所用，應依刑法第38條第1項
    第2款規定，宣告沒收。
五、據上論斷，應依刑事訴訟法第273條之1、第299條第1項前段
    ，毒品危害防制條例第23條第2項、第10條第1項、第18條第
    1項前段，刑法第11條、第47條、第38條第1項第2款，判決
    如主文。
本案經檢察官邱巧寧到庭執行職務。
中    華    民    國    95    年     4     月    28    日
                  刑事第二庭    法    官  方鴻愷
以上正本證明與原本無異。
如不服本判決，應於判決送達後10日內向本院提出上訴狀 (應附
繕本 )，上訴於臺灣高等法院。
中    華    民    國    95    年     4     月    28    日
                                書 記 官  吳美雲
附錄本案論罪科刑法條全文：
毒品危害防制條例第10條
施用第一級毒品者，處6月以上5年以下有期徒刑。
施用第二級毒品者，處3年以下有期徒刑。


司法院資訊處製作；財團法人民間司法改革基金會備份。
